【裁判字號】    92,簡上,132
【裁判日期】    921104
【裁判案由】    傷害
【裁判全文】
臺灣桃園地方法院刑事判決                        九十二年度簡上字第一三二號
    公  訴  人  台灣桃園地方法院檢察署檢察官
    上  訴  人  乙○○
    即  被  告
    輔  佐  人  丙○○
右上訴人因傷害案件，不服本院中壢簡易庭九十二年一月二十九日九十一年度壢簡字
第七六七號第一審簡易判決（聲請簡易處刑案號：九十年度偵字第一九八一一號），
提起上訴，本院改依通常程序審理，並為通常程序之第一審判決，茲判決如左：
    主  文
原判決撤銷。
乙○○無罪。
    理  由
一、公訴意旨略以：被告乙○○於民國九十年五月十四日上午十一時三十分許，在桃
    園縣中壢市○○○街六十四號前，因見告訴人 甲○○○○ STUART EDWARD與其父丙○○爭執房屋租賃契約之相關問題，竟基於傷害犯意，在上處以手抱住並毆打告訴
    人，致告訴人因此受有下唇挫傷、左肘挫、擦傷、右拇指、右手掌心及右手臂點
    狀傷、右前胸、右腰及大上臂紅跡等傷害。因認被告所為，涉有刑法第二百七十
    七條第一項之傷害罪嫌。
二、訊據被告乙○○否認有何傷害犯行。辯稱：我沒有打告訴人，之前有一次他打我
    爸爸，所以這一次我就陪我爸爸去，當天他往我爸爸方向過去，態度很兇，我覺
    得不對勁，就把他抱住，讓他和我爸爸保持距離，沒有打他等語。
三、按犯罪事實應依證據認定之，無證據不得推定其犯罪事實，刑事訴訟法第一百五
    十四條第二項訂有明文。經查，公訴人認被告乙○○涉有右揭傷害罪嫌，無非係
    以告訴人 甲○○○○ STUART EDWARD之指訴、證人丙○○、丁○○之證詞，及告訴人
    之驗傷單等件，為其論據。惟查：
（一）按被害人之陳述如無瑕疵，且就其他方面調查又與事實相符，固足採為科刑之
      基礎，倘其陳述尚有瑕疵，而在未究明前，遽採為論罪科刑之根據，即難認為
      適法，最高法院著有六十一年台上字第三０九九號判例可資參照。經查，本件
      告訴人 甲○○○○ STUART EDWARD在警訊中僅泛稱：「我要報案告毆傷我的人傷害
      罪，我不要平白被打，丙○○與其他二人（資料不詳）於九十年五月十四日早
      上十一時三十分左右，在中壢市○○○街六十四號一樓前（打我），（他們）
      沒有拿任何兇器或物品‧‧‧」，雖已具體指明犯罪時間、地點及加害人，然
      就告訴人如何遭丙○○與其他人聯手毆打？其受有何種傷勢？傷勢是如何造成
      ？受傷部位係在何處？雙方爭執是何原因？事後丙○○等人如何罷手散去？有
      無其他目擊者可供調查傳喚等情節，均未見告訴人加以說明，以實其說。依上
      判例說明，告訴人警訊中之空泛指訴，自難遽予採信。
（二）被告上開所辯，核與目擊證人丙○○到庭證稱：「（告訴人是我的房客），他
      四十天沒給我房租，水電費、瓦斯費也都沒有繳，還向我要押金，（我們兩個
      人就吵起來）他伸手抓我胸口衣服，我就往外跑，乙○○有看到，他就制止告
      訴人，我就往警衛室跑，請警衛打電話給派出所，乙○○把告訴人抱住（好阻
      止他）」等語，及證人丁○○到庭證稱：「當天中午十一點多，我在警衛室裡
      面，就有看到乙○○和告訴人二人抱在一起，我拿起電話要報警，丙○○也就
      剛好進來要報警，有看到丙○○往警衛室跑，乙○○和告訴人二人緊緊抱在一
      起，沒有看到誰打誰」等語（以上均見本院九十二年五月二十七日筆錄），均
      屬相符。是被告與丙○○、丁○○之供述，雖足以認定被告確實有與告訴人扭
      抱之事實，然無法據以認定被告傷害告訴人甚明。不僅如此，自丁○○之供述
      以觀，丙○○係在被告與告訴人衝突後不久，即進入警衛室準備報警，並無參
      與拉扯之動作，此與告訴人在警訊中指述被告與丙○○和另一不詳之人聯手一
      節，顯有未合，益證告訴人於警訊中之指述，顯有瑕疵。
（三）至於告訴人雖提出驗傷單一份，上載告訴人受有：「左下唇挫傷零點五乘零點
      二公分，右下唇挫傷零點二乘零點二公分，右拇指點狀傷零點三乘零點三公分
      ，右手掌心點狀傷零點二乘零點一公分，右手臂點狀擦傷零點四乘零點二公分
      ，左肘挫、擦傷二乘零點一公分，右前胸紅跡一點五乘零點二公分及零點八乘
      零點二公分，右腰紅跡二乘一公分，左上臂紅跡三乘三公分」等語，惟上開傷
      處主要分佈在告訴人之雙手手臂、胸口，且胸、腰部分僅係受有壓迫之紅跡，
      此與被告上開所辯：「雙方僅有扭抱拉扯」等語，並無衝突。而告訴人傷勢最
      嚴重者，為右拇指處零點三乘零點三公分之點狀傷，不過指甲大小，甚為輕微
      ，亦與被告上開所辯，不生齟齬。是不論告訴人之傷處或傷勢以觀，均無法排
      除或係告訴人與被告在扭抱中互相推擠所生之可能；從而，該驗傷單足證告訴
      人指訴之證明力，亦屬甚低。堪認被告當時應係為阻止告訴人趨向其父親而抱
      住告訴人，並無毆打傷害告訴人之犯意及行為。
（四）綜上，告訴人警訊中之指訴，不僅內容失諸空泛，且其指認丙○○、另一不詳
      之人與被告共同傷害伊一節，與丁○○之證述亦不相符，而有瑕疵。而告訴人
      提出之驗傷單，又無法有力佐證其說。斟酌丁○○不過為偶然目擊事件部分經
      過之警衛，與雙方均無利害關係可言，所述應較平允，及告訴人向被告之父丙○○承租房屋，因租金、水電費用等問題，素與丙○○不睦，此次更係因退租
      問題，與丙○○發生爭執，其所述確有借題發揮，誇大不實之動機。而告訴人
      自偵查迄原審以至本院審理時止，經多次按址傳喚結果，始終未能到庭以憑調
      查，自難徒執其警訊中之瑕疵指訴，而入人於罪。此外，復查無其他積極證據
      ，足資認定被告有何公訴意旨所指之傷害犯行。其犯行既屬不能證明，依上說
      明，自應為無罪之諭知。
四、原審漏未斟酌及此，逕予論罪科刑，尚有未洽。上訴意旨執此指摘原審判決不當
    ，為有理由，應由本院予以撤銷改判。
五、本件有刑事訴訟法第四百五十一條之一第四項但書第三款情形，爰依同法第四百
    五十二條規定，適用通常程序審理判決，附此敘明。
六、被告抱住告訴人，妨礙其行動自由，是否涉有妨害自由罪嫌，應由檢察官另行偵
    查，併予敘明。
據上論斷，應依刑事訴訟法第四百五十二條、第四百五十五條之一第三項、第三百六
十九條第一項前段、第三百零一條第一項，判決如主文。
本案經檢察官林秀敏到庭執行職務。
中        華        民        國    九十二    年    十一    月    四    日
                                  臺灣桃園地方法院刑事第八庭
                                      審判長法  官   林恆吉
                                            法  官   林曉芳
                                            法  官   陳彥宏
右正本證明與原本無異
如不服本判決書應於送達後十日內向本院提出上訴狀
                                            書記官   翁其良
中        華        民        國    九十二     年    十一   月    四    日


司法院資訊處製作；財團法人民間司法改革基金會備份。
